da: Sportsartikler > Friluftsliv > Sejling og vandsport > Dykning og snorkeldykning > Svømmefødder til dykning og snorkling: Dele og tilbehør til svømmefødder; Fridykkerfinner; Svømmefødder; Splittede svømmefødder
nb: Sportsutstyr > Friluftsliv > Båt og vannsport > Dykking og snorkling > Dykke- og snorkleføtter: Deler og tilbehør til svømmeføtter; Fridykkingsføtter; Padlefinner; Delte finner
sv: Sportartiklar > Utomhusaktiviteter > Båt- och vattensporter > Sportdykning och snorkling > Dyk- och snorklingsfenor: Delar och tillbehör till simfenor; Fridykningsfenor; Paddelfenor; Delade fenor
el: Αθλητικά είδη > Υπαίθριες δραστηριότητες αναψυχής > Ναυσιπλοΐα & θαλάσσια σπορ > Καταδύσεις & κολύμβηση με αναπνευστήρα > Πτερύγια κατάδυσης & κολύμβησης: Ανταλλακτικά και αξεσουάρ για βατραχοπέδιλα; Βατραχοπέδιλα ελεύθερης κατάδυσης; Πτερύγια κουπιών; Διαχωρισμένα πτερύγια
it: Articoli sportivi > Ricreazione outdoor > Sport acquatici > Immersioni e snorkeling > Pinne snorkeling e subacquea: Componenti e accessori per pinne; Pinne da apnea; Pinne a pagaia; Pinne divise
pt-PT: Artigos de desporto > Atividades recreativas no exterior > Desportos náuticos e aquáticos > Mergulho e snorkeling > Barbatanas de mergulho e snorkeling: Peças e acessórios para barbatanas; Barbatanas de apneia; Barbatanas de remo; Barbatanas divididas
pl: Sprzęt sportowy > Rekreacja na świeżym powietrzu > Żegluga i sporty wodne > Nurkowanie i snorkeling > Płetwy: Części i akcesoria do płetw; Płetwy do freedivingu; Płetwy długie; Płetwy dzielone
hr-HR: Sportska oprema > Rekreacija na otvorenom > Plovidba i vodeni sportovi > Ronjenje i ronjenje s disalicom > Peraje za ronjenje i ronjenje s disalicom: Dijelovi i dodaci za peraje; Peraje za ronjenje na dah; Peraje u obliku vesla; Razdvojene peraje
ro-RO: Articole sportive > Recreere în aer liber > Plimbări cu barca și sporturi nautice > Scufundări și snorkeling > Labe pentru scufundări și snorkeling: Piese și accesorii pentru înotătoare; Labe de înot pentru scufundări libere; Labe tip padelă; Labe despicate
ko: 스포츠용품 > 야외 레크레이션 > 보트 놀이/수상 스포츠 > 다이빙/스노클링 > 다이빙/스노클링 핀: 핀 부품 및 액세서리; 프리다이빙 핀; 패들 핀; 스플릿 핀
fr: Équipements sportifs > Loisirs de plein air > Plaisance et sports nautiques > Plongée et snorkeling > Palmes de plongée: Pièces et accessoires de palmes; Palmes d’apnée; Palmes de pagaie; Palmes divisées
nl: Sportartikelen > Buitenrecreatie > Boten en watersport > Duiken en snorkelen > Zwemvliezen voor duiken en snorkelen: Onderdelen en accessoires voor zwemvliezen; Freedive-vinnen; Zwemvliezen voor peddelen; Gespleten zwemvliezen
zh-TW: 體育用品 > 室外休閒 > 水上運動 > 潛水/浮潛 > 潛水/浮潛蛙鞋: 蛙鞋零件與配件; 自由潛水蛙鞋; 平板式蛙鞋; 分叉式蛙鞋
th: อุปกรณ์กีฬา > สันทนาการกลางแจ้ง > กีฬาทางเรือและทางน้ำ > การดำน้ำและการดำน้ำตื้น > ตีนกบสำหรับดำน้ำและดำน้ำตื้น: ชิ้นส่วนและอุปกรณ์เสริมตีนกบ; ตีนกบฟรีไดฟ์วิ่ง; ตีนกบแบบใบพาย; ตีนกบแบบแยก
en: Sporting Goods > Outdoor Recreation > Boating & Water Sports > Diving & Snorkeling > Diving & Snorkeling Fins: Fin Parts & Accessories; Freediving Fins; Paddle Fins; Split Fins
sk-SK: Športový tovar > Exteriérové rekreakčné športy > Člnkovanie a vodné športy > Potápanie a šnorchlovanie > Plutvy na potápanie a šnorchlovanie: Diely a príslušenstvo plutiev; Plutvy na freediving; Pádlové plutvy; Delené plutvy
vi: Dụng cụ thể thao > Giải trí ngoài trời > Chèo thuyền và thể thao dưới nước > Lặn & Lặn ống thở > Chân vịt lặn & lặn ống thở: Phụ tùng và phụ kiện chân vịt; Chân vịt lặn tự do; Chân vịt mái chèo; Chân vịt xẻ đôi
sl-SI: Športna oprema > Rekreacija na prostem > Plovba in vodni športi > Potapljanje in snorkljanje > Plavutke za potapljanje in snorkljanje: Deli in dodatki za plavutke; Plavuti za potapljanje na dah; Plavutke za veslanje; Prirezane plavutke
ja: スポーツ用品 > 屋外レクリエーション > ウォータースポーツ・アクティビティ > ダイビング・シュノーケリング > ダイビング・シュノーケリング用フィン: フィンパーツ・アクセサリー; フリーダイビングフィン; パドルフィン; スプリットフィン
hu: Sportszerek > Szabadtéri kikapcsolódás > Csónakázás és vízi sportok > Búvárkodás és sznorkelezés > Búvár- és sznorkeluszonyok: Búváruszony-alkatrészek és -kiegészítők; Szabadtüdős búváruszonyok; Lapátuszonyok; Hasított uszonyok
cs: Sportovní potřeby > Outdoorové aktivity > Lodě a vodní sporty > Potápění a šnorchlování > Potápěčské a šnorchlovací ploutve: Díly a příslušenství k ploutvím; Ploutve pro freediving; Plné ploutve; Dělené ploutve (SplitFiny)
tr: Spor Malzemeleri > Açık Hava Etkinlikleri > Kayıkçılık ve Su Sporları > Tüplü Dalış ve Şnorkelle Yüzme > Dalış ve Şnorkelle Yüzme Paletleri: Palet parça ve aksesuarları; Serbest dalış paletleri; Kürek Yüzgeçleri; Bölünmüş Yüzgeçler
bg-BG: Спортни стоки > Спортни занимания на открито > Плаване с лодка и водни спортове > Гмуркане и шнорхелинг > Плавници за гмуркане и шнорхелинг: Части и аксесоари за перки; Плавници за свободно гмуркане; Плавници тип „гребло“; Плавници с цепка
zh-CN: 体育用品 > 户外休闲 > 划船/水上运动 > 潜水用品 > 潜水/浮潜脚蹼: 脚蹼零件与配件; 自由潜水脚蹼; 桨状脚蹼; 分叉式脚蹼
pt-BR: Artigos esportivos > Atividades ao ar livre > Canoagem e esportes aquáticos > Mergulho e snorkeling > Pé de pato para mergulho e snorkeling: Peças e acessórios para nadadeiras; Nadadeiras para mergulho livre; Pés de pato; Pés de pato divididos
fi: Urheilutarvikkeet > Ulkoharrasteet > Veneily ja vesiurheilu > Sukellus ja snorklaus > Sukellus- ja snorklausräpylät: Räpylöiden osat ja tarvikkeet; Vapaasukellusräpylät; Uimaräpylät; Kaksiosaiset uimaräpylät
de: Sportartikel > Outdoor-Aktivitäten > Boot- & Wassersport > Tauchen & Schnorcheln > Tauch- & Schnorchelflossen: Teile & Zubehör für Flossen; Apnoeflossen; Paddelflossen; Split-Fins
lt-LT: Sporto prekės > Poilsis lauke > Plaukiojimas valtimis ir vandens sportas > Nardymas su akvalangu ir vamzdeliu > Nardymo su akvalangu ir vamzdeliu plaukmenys: Pelekų dalys ir priedai; Laisvojo nardymo pelekai; Vientisi plaukmenys; Skelti plaukmenys
ru: Спортивные товары > Активный отдых на открытом воздухе > Гребля и водные виды спорта > Дайвинг и сноркелинг > Ласты для дайвинга и сноркелинга: Запчасти и аксессуары для ласт; Ласты для фридайвинга; Ласты с цельными лопастями; Ласты с разрезанными лопастями
es: Equipamiento deportivo > Actividades al aire libre > Deportes acuáticos y navegación deportiva > Buceo y buceo con esnórquel > Aletas de buceo: Piezas y accesorios para aletas; Aletas de apnea; Aletas de remo; Aletas partidas